臺灣新北地方法院刑事判決
111年度審訴字第762號
公  訴  人  臺灣新北地方檢察署檢察官
被      告  張克勤



上列被告因傷害等案件，經檢察官提起公訴（111年度偵字第151
61號），被告於本院準備程序進行中為有罪陳述，經告知簡式審
判程序之旨，並聽取當事人之意見後，本院裁定行簡式審判程序
，判決如下：
    主  文
張克勤犯強制罪，處拘役拾日，如易科罰金，以新臺幣壹仟元折
算壹日。
    事實及理由
一、本件犯罪事實及證據，除犯罪事實欄一第4行末至第5行「基
    於傷害李文尊身體之犯意，」之記載刪除、同欄第6行「傷
    害」以下補充「（所涉傷害部分，業經撤回告訴，另行審結
    ）、證據部分補充「被告張克勤於本院準備程序及審理中之
    自白」、「新北市林口區調解委員會調解筆錄1份」外，均
    引用如附件檢察官起訴書之記載。
二、核被告所為，係犯刑法第304條第1項之強制罪。至被告是否
    該當累犯一事，因起訴意旨就此未為主張或具體指出證明方
    法，參照最高法院110年度台上大字第5660號裁定意旨，本
    院自毋庸依職權調查並為相關之認定，爰僅將被告之前科紀
    錄列入刑法第57條第5款「犯罪行為人之品行」之量刑審酌
    事由，附此敘明。
三、爰審酌被告僅因細故，不思理性處理爭端，而為本件犯行，
    自我克制能力顯有未足，且影響社會治安，其犯罪之動機、
    目的、手段均無可取，兼衡其素行、始終坦承犯行、於警詢
    中自陳高中畢業之智識程度，於本院審理中所述現任廚師工
    作、有2名子女賴其扶養，以及其業與告訴人達成調解並賠
    償完畢，經告訴人表示不欲追究，已有悔意等一切情狀，量
    處如主文所示之刑，並諭知易科罰金之折算標準，以資懲儆
    。
四、至被告持以為本件強制犯行之木棍1枝，未據扣案，且無證
    據證明為被告所有，爰不予宣告沒收或追徵，附此敘明。
據上論斷，應依刑事訴訟法第273條之1第1項、第299條第1項前
段、第310條之2、第454條第2項，刑法第304條第1項、第41條第
1項前段，刑法施行法第1條之1第1項，判決如主文。
本案經檢察官王江濱提起公訴，檢察官盧祐涵到庭執行職務。　
中　　華　　民　　國　　111 　年　　7 　　月　　29　　日
                  刑事第二十三庭  法  官  劉安榕
上列正本證明與原本無異。
如不服本判決，應於判決送達，應於判決送達後20日內敘明上訴
理由，向本院提出上訴狀（應附繕本），上訴於臺灣高等法院。
其未敘述上訴理由者，應於上訴期間屆滿後20日內向本院補提理
由書「切勿逕送上級法院」。
                                  書記官  陳宥伶
中　　華　　民　　國　　111 　年　　7 　　月　　29　　日
附錄本案論罪科刑法條全文：
中華民國刑法第304條
以強暴、脅迫使人行無義務之事或妨害人行使權利者，處3年以
下有期徒刑、拘役或9千元以下罰金。
前項之未遂犯罰之。
附件：
臺灣新北地方檢察署檢察官起訴書
                                    111年度偵字第15161號
　　被　　　告　張克勤　男　41歲（民國00年0月00日生）
　　　　　　　　　　　　住○○市○○區○○路0段0000巷000
　　　　　　　　　　　　　弄0○0號
　　　　　　　　　　　　國民身分證統一編號：Z000000000號
上列被告因傷害等案件，業經偵查終結，認應提起公訴，茲將犯
罪事實及證據並所犯法條分敘如下：
　　　　犯罪事實
一、張克勤於民國110年12月6日晚間23時許至翌（7）日凌晨，
    與友人林師德、林佩筠、蘇文進一同在新北市○○區○○路000
    號「5168」餐廳內聚餐，於同年月7日凌晨1時許，張克勤因
    對隔壁桌客人李文尊酒醉後之言行不滿，竟基於傷害李文尊
    身體之犯意，持某玻璃製物品毆打李文尊頭部，使李文尊受
    有頭部鈍傷併額頭撕裂傷之傷害。嗣經林師德、林佩筠、蘇
    文進勸阻，張克勤原欲離去，惟又按耐不住怒氣，另基於以
    強暴方式妨害李文尊行使權利之犯意，於同日凌晨1時17分
    許，復又折返「5168」餐廳，拉扯李文尊頭髮，將李文尊自
    店內拉至店外，在店外掌摑李文尊(臉部未受傷)，並持路旁
    木棍欲毆打李文尊，然遭友人阻止，以此強暴方式妨害李文
    尊自由行動之權利。嗣經林師德、林佩筠、蘇文進不斷勸阻
    ，張克勤才於同日凌晨1時22分許離去。
二、案經李文尊訴由新北市政府警察局林口分局報告偵辦。
　　　　證據並所犯法條
一、證據清單及待證事實：
編號 證據名稱 待證事實 1 被告張克勤於警詢及偵查中之供述 ⑴被告確於上揭時、地，因對告訴人李文尊之言行不滿，曾丟擲玻璃杯之事實。 ⑵被告在店內抓著告訴人頭髮，將告訴人拉出去之事實。 2 告訴人李文尊於警詢及偵訊中之指訴 告訴人於上揭時、地，遭被告攻擊而受傷，被告另抓住告訴人頭髮，將告訴人拉至「5168」餐廳店外之事實。 3 證人錢嘉偉於警詢及偵查中證述 證人錢嘉偉為「5168」餐廳老闆，被告確於上揭時、地，有拿酒瓶作勢打告訴人，且有看到告訴人頭部流血，且之後店內地上有玻璃杯碎片，以及被告嗣後在「5168」餐廳店外，有拉告訴人頭髮之事實。 4 證人莊詩雅於警詢及偵查中之證述 證人莊詩雅於上揭時間，與告訴人一同至「5168」餐廳聚餐，被告確於上揭時、地，有拿東西打告訴人頭部之動作，且聽到告訴人叫一聲，被告動作完，告訴人頭部慢慢滲出血，嗣後被告又拉告訴人頭髮，將告訴人拉至「5168」餐廳店外之事實。 5 證人林師德於警詢時之證述 被告有於上揭時、地，揮手抓告訴人，被告之手可能掃到玻璃杯造成告訴人頭部流血，過程中造成告訴人頭部受傷流血，嗣後被告又將告訴人拉至「5168」餐廳店外之事實。 6 證人林佩筠於警詢時之證述 被告確於上揭時、地，揮手抓告訴人，被告之手可能掃到玻璃杯造成告訴人頭部流血，過程中造成告訴人頭部受傷流血，嗣後被告又將告訴人拉至「5168」餐廳店外之事實。 7 證人蘇文進於警詢時之證述 被告確於上揭時、地，因對告訴人之言行不滿，與告訴人有肢體衝突，過程中造成告訴人頭部受傷流血，嗣後被告又將告訴人拉至「5168」餐廳店外之事實。 8 長庚醫療財團法人林口長庚紀念醫院診斷證明書 告訴人於110年12月7日凌晨1時56分，因頭部鈍傷併額頭撕裂傷，至該院急診就醫之事實。 9 儲存道路監視錄影畫面及證人莊詩雅錄影畫面之光碟1片，畫面擷圖22張 佐證本案犯罪事實。 
二、核被告所為，係犯刑法第277條第1項傷害及同法第304條第1
    項強制等罪嫌。又被告所犯上開2罪嫌間，犯意各別，行為
    互殊，請分論併罰。
三、至告訴意旨認被告係涉犯刑法第271條第2項殺人未遂罪嫌。
    惟按殺人未遂與傷害之區別，應視行為人於加害時是基於使
    人死亡或使人受傷之犯意為斷。行為之起因並非據以區別殺
    人未遂與傷害之絕對標準，仍應綜合觀察其行為動機、所用
    兇器、下手情形、傷痕多寡、傷處是否為致命部位、傷勢輕
    重程度及行為前後之情狀，始能認定行為人內部主觀之犯意
    為何，最高法院110年度台上字第4547號判決意旨可資參照
    。經查，告訴人於偵查中稱：在本案之前伊不認識被告，且
    與被告無仇恨糾紛等語，可見被告與告訴人並無宿怨，僅係
    恰巧同在「5168」餐廳內用餐，而因一時、偶發之不滿致生
    衝突，另參酌被告之傷勢及遭友人制止後，即未再有攻擊之
    行為觀之，尚難認被告主觀上有殺害告訴人之犯意，難以該
    罪責相繩，惟此部分如果成罪，與前開起訴部分為同一事實
    ，告訴意旨容有誤會，併此敘明。
四、依刑事訴訟法第251條第1項提起公訴。
　　此　致
臺灣新北地方法院
中　　華　　民　　國　 111　　年　　 5　　月　　17　　日
　　　　　　　　　　　　　檢　察　官  王江濱